臺灣臺北地方法院民事判決　　　　　　 94年度重訴字第102號
原　　　告　台灣中小企業銀行股份有限公司
法定代理人　寅○○
訴訟代理人　丑○○
　　　　　　甲○○
被　　　告　東維成科技股份有限公司
兼上一人之
法定代理人　戊○○
被　　　告　癸○○
被　　　告　丁○○
被　　　告　聖業科技股份有限公司
法定代理人　辛○○
訴訟代理人　己○○
被　　　告　亞欣國際有限公司
法定代理人　乙○○
被　　　告　高數位企業股份有限公司
法定代理人　子○○
被　　　告　金吉企業有限公司
法定代理人　庚○○原名陳志偉.
被　　　告　思惟科技股份有限公司
法定代理人　丙○○
被　　　告　萬泰資訊股份有限公司
法定代理人　壬○○
被　　　告　賀勝科技股份有限公司
法定代理人　卯○○
上列當事人間請求清償借款事件，本院於民國94年6月27日言詞
辯論終結，判決如下：
    主  文
被告東維成科技股份有限公司、被告戊○○、被告癸○○、被告
丁○○應連帶給付原告新台幣壹仟陸佰玖拾壹萬捌仟柒佰伍拾壹
元，及如附表一所示之利息、違約金。
被告亞欣國際有限公司、被告東維成科技股份有限公司應連帶給
付原告新台幣柒拾陸萬捌仟伍佰元，及如附表二序號三所示之利
息。若本項被告履行給付時，第一項所示之被告於其給付範圍內
，可同免給付義務。
被告高數位企業股份有限公司、被告東維成科技股份有限公司應
連帶給付原告新台幣柒拾捌萬玖仟伍佰玖拾元正，及如附表二序
號四所示之利息。若本項被告履行給付時，第一項所示之被告於
其給付範圍內，可同免給付義務。
被告金吉企業有限公司、被告東維成科技股份有限公司應連帶給
付原告新台幣柒拾伍萬伍仟陸佰捌拾元，及如附表二序號五所示
之利息。若本項被告履行給付時，第一項所示之被告於其給付範
圍內，可同免給付義務。
被告思惟科技股份有限公司、被告東維成科技股份有限公司應連
帶給付原告新台幣肆拾玖萬柒仟貳佰參拾元，及如附表二序號六
所示之利息。若本項被告履行給付時，第一項所示之被告於其給
付範圍內，可同免給付義務。
被告萬泰資訊股份有限公司、被告東維成科技股份有限公司應連
帶給付原告新台幣參拾肆萬陸仟貳拾捌元，及如附表二序號七所
示之利息。若本項被告履行給付時，第一項所示之被告於其給付
範圍內，可同免給付義務。
被告賀勝科技股份有限公司、被告東維成科技股份有限公司應連
帶給付原告新台幣貳拾貳萬貳仟玖佰玖元，及如附表二序號八所
示之利息。若本項被告履行給付時，第一項所示之被告於其給付
範圍內，可同免給付義務。
原告其餘之訴駁回。
訴訟費用由(一)被告亞欣國際有限公司、被告東維成科技股份有限
公司、被告戊○○、被告癸○○、被告丁○○連帶負擔4％；(二)
被告高數位企業股份有限公司、被告東維成科技股份有限公司、
被告戊○○、被告癸○○、被告丁○○連帶負擔4％；(三)被告金
吉企業有限公司、被告東維成科技股份有限公司、被告戊○○、
被告癸○○、被告丁○○連帶負擔4％；(四)被告思惟科技股份有
限公司、被告東維成科技股份有限公司、被告戊○○、被告癸○○、被告丁○○連帶負擔3％；(五)被告萬泰資訊股份有股份有限
公司、被告東維成科技股份有限公司、被告戊○○、被告癸○○
、被告丁○○連帶負擔2％；(六)被告賀勝科技股份有限公司、被
告東維成科技股份有限公司、被告戊○○、被告癸○○、被告丁○○連帶負擔1％；(七)餘由被告東維成科技股份有限公司、被告
戊○○、被告癸○○、被告丁○○連帶負擔。
事實及理由
一、被告東維成科技股份有限公司（下稱東維成公司）、梁正欽
    、癸○○、丁○○、亞欣國際有限公司、高數位企業股份有
    限公司、金吉企業有限公司、思惟科技股份有限公司、萬泰
    資訊股份有限公司、賀勝科技股份有限公司，均經合法通知
    後，而無正當理由皆未到庭，核無民事訴訟法第386條所列
    各款之情形，爰依原告之聲請，准由其一造辯論而為判決。
二、原告起訴主張：東維成公司於民國92年2月以被告戊○○、
    癸○○、丁○○為連帶保證人，向伊申請融資，並簽訂融資
    額度新台幣00000000元之國內信用狀融資契約、及融資額度
    為美金300000元之進口融資契約。東維成公司依上列各契約
    向伊辦理貸款融資，並以附表二所示支票背書為借款擔保。
    惟於借款期限屆至後，卻未依約清償，並積欠如附表一所示
    之本金達新台幣00000000元（含美金273157.97元），及如
    附表一所示之利息、違約金。又東維成公司交付伊如附表二
    所示各支票亦均遭退票，而被告聖業科技股份有限公司、亞
    欣國際有限公司、高數位企業股份有限公司、金吉企業有限
    公司、思惟科技股份有限公司、萬泰資訊股份有限公司、賀
    勝科技股份有限公司簽發附表二所示支票，與東維成公司間
    就上列融資金額間，具有不真正連帶債務關係，故依上列融
    資契約及票據法第96條規定，提起本訴等情。並於本院聲明
    ：(一)如主文第1至7項所示。(二)被告聖業科技股份有限公司、
    東維成公司應連帶給付原告新台幣895000元，及如附表二序
    號一、二所示之利息。若本項被告履行給付時，如主文第1
    項所示之被告於其給付範圍內，可同免給付義務。
三、被告聖業科技股份有限公司則以：伊簽發如附表二序號一、
    二所示支票二紙予東維成公司，而該二紙支票均為載明受款
    人及記載「禁止背書轉讓」字樣，故伊無庸對原告負票據責
    任等語，資為抗辯。並於本院聲明：原告之訴駁回。
四、查，原告主張上列之事實，業據提出國內信用狀融資契約、
    開發國內即期不可撤銷信用狀申請書、借據、進口物資融資
    契約、開發信用狀申請書、出口押匯總質權書增補條款、支
    票及、退票理由單等件為證（見本院卷第8至34頁），而被
    告東維成公司、梁正欽、癸○○、丁○○、高數位企業股份
    有限公司、金吉企業有限公司、思惟科技股份有限公司、萬
    泰資訊股份有限公司、賀勝科技股份有限公司經合法通知後
    （見本院卷第88頁、第90至91頁、第96頁、第98頁、第101
    至104頁），亦未提出任何書狀爭執，視同自認（民事訴訟
    法第280條第3項準用第1項規定參照），故原告主張之事實
    ，堪信為真。
五、次按，記名匯票發票人有禁止轉讓之記載者，不得轉讓，票
    據法第30條第2項定有明文。查，被告聖業科技股份有限公
    司交付予東維成公司如附表二序號一、二所示支票，均已記
    明「受款人東維成股份有限公司」及「禁止背書轉讓」等字
    樣乙節，有卷附支票及退票理由單足憑（見本院卷第25至26
    頁），並為原告所不爭執（見本院卷第108頁反面），故被
    告聖業科技股份有限公司抗辯：伊簽發如附表二序號一、二
    所示支票二紙予東維成公司，而該二紙支票均為載明受款人
    及記載「禁止背書轉讓」字樣，故伊無庸對原告負票據責任
    等語，即屬可取。依上說明，被告聖業科技股份有限公司自
    無庸對原告負票據責任至明。
六、從而，原告依據上列融資契約及連帶保證契約之法律關係，
    訴請被告東維成公司、戊○○、癸○○、丁○○應連帶給付
    如主文第1項所示金額、利息及違約金，並依票據法律關係
    ，訴請被告亞欣國際有限公司、高數位企業股份有限公司、
    金吉企業有限公司、思惟科技股份有限公司、萬泰資訊股份
    有限公司、賀勝科技股份有限公司就附表二序號三至八所示
    票款，與東維成公司同負連帶給付責任，各如主文第2至7項
    所示，為有理由，應予准許。至原告訴請被告聖業科技股份
    有限公司應給付票款部分，於法無據，應予駁回。
七、據上論結，本件原告之訴為一部有理由、一部無理由，依民
    事訴訟法第385條第1項前段、第79條、第85第1項但書及第2
    項，判決如主文。
中　　華　　民　　國　　94　　年　　6 　　月　　30　　日
                  民事第一庭    法　官　楊絮雲
以上正本係照原本作成
如對本判決上訴，須於判決送達後20日內向本院提出上訴狀
中　　華　　民　　國　　94　　年　　6 　　月　　30　　日
                    　　　　　　書記官　高秋芬
